臺灣桃園地方法院小額民事判決
111年度桃小字第2249號
原      告  亞迪特創意科技有限公司


法定代理人  倪秉洋  
被      告  詹美芳  
訴訟代理人  朱家弘律師
上列當事人間請求給付承攬報酬事件，本院判決如下：
　　主　文
一、原告之訴及假執行之聲請均駁回。
二、訴訟費用由原告負擔。
　　理　由
一、原告於起訴時主張：原告於民國111年5月13日委由被告設計
    製作識別證監錄卡片晶片版電路之硬體設計及手機瀏覽器下
    載觀看之軟體設計，合約費用為新臺幣（下同）40,000元，
    原告前已匯款三次共計25,000元。惟被告未完成產品量產資
    訊之製作，故要求退回尾款15,000元，並依兩造間「委任設
    計製作暨服務協定合約書」（下稱系爭合約）請求未完成產
    品設計開發應賠償50％賠償金20,000元，進而聲明：「被告
    應給付原告35,000元」等語。
二、按簡易訴訟事件原告之訴，依其所述之事實，在法律上顯無
    理由者，法院應以判決駁回之。但其情形可以補正者，審判
    長應定期間先命補正。民事訴訟法第436條第2項準用同法第
    249條第2項第2款定有明文。又所謂原告所述之事實，在法
    律上顯無理由，指原告之訴不符一貫性審查要件，而關於原
    告請求之一貫性審查，區分事實主張之一貫性審查及權利主
    張之一貫性審查。於前者而言，先暫認原告所主張之事實為
    眞實，就其所主張之訴訟標的法律關係，依實體法予以法律
    要件評價，如其所主張之事實足以導出其權利主張，始具備
    事實主張之一貫性；於後者而言，通過前者審查之後，繼而
    再依實體法予以法律效果評價，如足以導出原告所為應受判
    決事項之聲明（訴之聲明），始具備權利主張之一貫性。此
    二者均具備一貫性，原告之訴訟上請求即通過一貫性審查。
    如在此階段原告之請求未通過一貫性審查，其訴屬顯無理由
    ，不必再就被告之答辯進行重要性審查，亦不必再調查證據
    ，即得駁回其訴。
三、經查，本院前於111年11月1日以111年度桃小字第2249號裁
    定命原告應就①請求被告退回尚未給付之尾款15,000元之依
    據及②系爭合約中約定未完成產品設計開發應賠償50％賠償金
    之條款所在等未符請求之一貫性之處為說明，而該裁定業於
    111年11月4日合法送達，有本院送達證書（見本院卷第27頁
    ）在卷可憑。被告雖於111年11月8日向本院遞交民事答辯狀
    ㈠，然觀諸該書狀內容，原告以民法第166條、第179條為依
    據，而改請求被告應返還承攬報酬25,000元（見本院卷第28
    頁），惟原告並未說明系爭合約係因何原因而有不成立、自
    始無效或經解除而溯及失效之情，則被告於系爭合約仍有效
    存在之前提下，保有原告給付之承攬報酬自非無法律上原因
    。至原告就臺灣士林地方法院111年度士小字第1929號判決
    之送達有所爭執，亦應循上訴、再審等相關程序為救濟，而
    非於本案主張。另原告仍未對本件訴訟之主張及聲明內容為
    確認，顯見原告主張之事實、權利及聲明仍均不明，且欠缺
    彼此間之一貫性，足認原告逾期迄未補正，爰依前揭規定及
    說明，不經言詞辯論，逕以判決駁回其訴。
四、訴訟費用負擔之依據：民事訴訟法第78條。
中　　華　　民　　國　　111 　年　　11　　月　　15　　日
                  桃園簡易庭  法  官  顏嘉漢
以上為正本係照原本作成。
如不服本判決，應於送達後20日內，向本院提出上訴狀並表明上
訴理由，如於本判決宣示後送達前提起上訴者，應於判決送達後
20日內補提上訴理由書（須附繕本）。
如委任律師提起上訴者，應一併繳納上訴審裁判費。   
中　　華　　民　　國　　111 　年　　11　　月　　15　　日
                              書記官  楊上毅
附錄：
一、民事訴訟法第436條之24第2項：
    對於小額程序之第一審裁判上訴或抗告，非以其違背法令為
    理由，不得為之。
二、民事訴訟法第436條之25：
    上訴狀內應記載上訴理由，表明下列各款事項：
    (一)原判決所違背之法令及其具體內容。
    (二)依訴訟資料可認為原判決有違背法令之具體事實。
三、民事訴訟法第471條第1項：（依同法第436條之32第2項規定
    於小額事件之上訴程序準用之）
    上訴狀內未表明上訴理由者，上訴人應於提起上訴後20日內
    ，提出理由書於原第二審法院；未提出者，毌庸命其補正，
    由原第二審法院以裁定駁回之。